臺灣高等法院高雄分院刑事判決　　　　　　　　　九十一年度上訴字第一五四一號
　　上訴人即被告　乙○○
　　輔佐人即
　　被告之父　　　丙○○
右上訴人因搶奪案件，不服臺灣高雄地方法院九十一年度訴字第一０二二號中華民國
九十一年五月二十一日第一審判決（起訴案號：臺灣高雄地方法院檢察署九十一年度
偵字第五三三四號），提起上訴，本院判決如左：
    主  文
上訴駁回。
    事  實
一、乙○○與陳家慶（已經臺灣高雄地方法院判處有期徒刑八月確定）共同基於意圖
    為自己不法所有之犯意聯絡，於民國九十一年一月十一日上午十一時許，由乙○
    ○騎乘陳家慶女友薛佳琳所有之車牌號碼ＸＹＴ－一七六號重型機車後載陳家慶
    ，並將車牌拆下，於行經高雄市○○區○○路榮總醫院側門時，見丁○○獨自一
    人徒步行經該處，乃乘丁○○不備之際，由陳家慶下手自後搶奪丁○○背於左肩
    之手提包（內有現金新台幣三萬元、紅寶石三個、鑽石一個、金飾、信用卡、金
    融卡及摩托羅拉牌Ｖ三六八八型行動電話一支等物），得手後，旋即騎乘上開機
    車加速逃逸。其後並將所搶得之鑽石典當換取現金及將行動電話機以一千五百元
    之價格賣予不知情之江正喜，將所得價款及搶得之現金朋分花用，其餘物品則將
    之丟棄於高雄縣鳳山市○○路旁之排水溝內。嗣於九十一年一月二十四日，為警
    依江正喜從上開行動電話撥出之電話號碼而先查獲江正喜再循線查獲陳家慶及乙
    ○○，而查知上情。
二、案經高雄市政府警察局小港分局移送臺灣高雄地方法院檢察署檢察官偵查起訴。
    理  由
一、右揭事實，業據上訴人即被告乙○○於本院審理時坦承不諱，核與證人即共犯陳
    家慶於警訊、偵查及原審審理中，被害人丁○○於警訊及偵查中所指述之情節相
    符，並據證人江正喜於警訊時證述屬實，復有贓物認領保管單、高雄市政府警察
    局重大刑案通報單、車籍作業系統查詢認可資料各一紙及通聯紀錄附卷可稽，被
    告自白核與事實相符。本件事證甲確，被告犯行洵堪認定。
二、核被告乙○○所為，係犯刑法第三百二十五條第一項之搶奪罪。被告乙○○與陳
    家慶間就上開犯行，有犯意之聯絡及行為之分擔，均為共同正犯。
三、原審因而適用刑法第二十八條、第三百二十五條第一項規定，並審酌被告正值青
    壯，不思正途以賺取所用，竟以飛車行搶之方式，共同搶奪他人財物，危害社會
    治安甚鉅，惡性非輕，惟念其等犯後均坦承犯行，尚知悔悟，及被害人所受損害
    等一切情狀，量處有期徒刑八月，以資懲儆。經核原審認事用法俱無不合，量刑
    亦稱妥適，被告上訴意旨認原審量刑過重，空言指摘原判決不當，並無可取，為
    無理由，應予駁回。（至其於本院辯論終結後，雖與被害人和解，惟本院審酌被
    告在此之前即有多次搶奪行為，且原審所量處之刑度屬於較低之刑度，因此，不
    予宣告緩刑）。
據上論結，應依刑事訴訟法第三百六十八條，判決如主文。
本案經檢察官陳國全到庭執行職務。
中      華      民      國    九十一    年      十      月    三十一  日
                              臺灣高等法院高雄分院刑事第二庭
                                  審判長法官  林正雄
                                        法官  黃壽燕
                                        法官  黃仁松
右正本證甲與原本無異。
如不服本判決應於收受本判決後十日內向本院提出上訴書狀，其未述上訴理由者，
並得於提起上訴後十日內向本院補提理由書狀（均須按他造當事人之人數附繕本)「
切勿逕送上級法院」。
                                      書記官  呂甲燕
中    華    民    國      九十一      年      十      月  三十一    日
附錄：本判決論罪科刑法條：
刑法第三百二十五條第一項
意圖為自己或第三人不法之所有，而搶奪他人之動產者，處六月以上五年以下有期徒
刑。
